【裁判字號】    90,易,547
【裁判日期】    901121
【裁判案由】    毒品危害防制條例
【裁判全文】
臺灣士林地方法院刑事判決                           九十年度易字第五四七號
    公  訴  人  臺灣士林地方法院檢察署檢察官
    被      告  甲○○
右列被告因違反毒品危害防制案件，經檢察官提起公訴（九十年度偵字第十七號）及
移送併案審理（併辦案號：台灣士林地方法院檢察署九十年度毒偵字第一三六七號、
台灣基隆地方法院檢察署九十年度偵字第二五六九號、台灣台北地方法院檢察署九十
年度毒偵字第一三七七號），本院判決如左：
    主  文
甲○○連續施用第二級毒品，累犯，處有期徒刑陸月，如易科罰金，以參佰元折算壹
日。扣案之安非他命貳小包（分別淨重零點貳貳公克、零點壹公克）、海洛因壹包（
淨重零點零柒公克）內所含微量安非他命均沒收銷燬之，扣案之安非他命吸食器壹組
沒收。
    事  實
一、甲○○前於民國八十六年間因違反麻醉藥品管理條例案件，經法院判處有期徒刑
    四月確定，於八十九年十一月一日執行完畢，另因施用毒品案件，經依台灣基隆
    地方法院以八十九年度毒聲字第一四Ｏ九號裁定送觀察、勒戒後，認無繼續施用
    毒品之傾向，業經台灣基隆地方法院檢察署檢察官於民國八十九年十一月四日，
    以八十九年度毒偵緝字第三五一號不起訴處分確定。詎不知悔改，甲○○竟基於
    施用第二級毒品安非他命之概括犯意，先後於八十九年十一月二十五日上午在基
    隆市○○路七號友人住處、於九十年五月十四日中午在台北市○○區○○路五０
    ０號住處、於九十年五月十七日在基隆市○○路一五二號廢棄屋內、於九十年六
    月十四日下午在基隆市○○路五四號華星大旅社六０六號室施用第二級毒品安非
    他命四次。為警先後於八十九年十一月二十五日下午四時三十分許，在基隆市○
    ○路七號前查獲，於九十年五月十四日下午十一時五十分許在台北市○○區○○
    路、撫遠街口查獲，並扣得安非他命一小包（淨重零點二二公克）、於九十年五
    月十七日在基隆市○○路一五二號廢棄屋內查獲、於九十年六月十四日十九時三
    十分許在基隆市○○路五四號華星大旅社六０六號室查獲，並扣得安非他命一小
    包（淨重零點一公克，持有第一級毒品部分另案聲請簡易判決處刑）、海洛因內
    含微量安非他命一小包（淨重零點零七公克）及被告所有之安非他命吸食器一組
    ，經依本院九十年度毒聲字第五四二號裁定送台灣士林看守所附設勒戒處所觀察
    、勒戒後，認有繼續施用毒品之傾向，經本院裁定送強制戒治，現於台灣台北戒
    治所強制戒治中。
二、案經基隆市警察局第一分局報請台灣士林地方法院檢察署檢察官偵查起訴及移送
    併案審理。
    理  由
一、訊據被告甲○○對於右揭施用毒品之犯行坦承不諱，且被告經警採集尿液檢驗結
    果，均呈安非他命陽性反應，有基隆市衛生局基衛六字第一三一四三號檢驗成績
    書、第０五七０六檢驗成績書、憲兵司令部刑事鑑識中心中華民國九十年三月二
    十六日（九０）綱得字第０三七一０號鑑驗通知書、九十年十一月十三日（九０
    ）綱得字第一四六七七號鑑驗通知書、台北市立療養院九十年五月二十五日煙毒
    尿液檢驗報告書、九十年六月十九日煙毒尿液檢驗報告書、法務部調查局中華民
    國九十年十一月二十一日（九０）陸（一）字第九００七一六０四號鑑定通知書
    各一件在卷可稽。而扣案之結晶二小包確係第二級毒品安非他命（分別淨重零點
    二二公克、零點一公克），扣案之白粉一包含有第一級毒品海洛因及微量之第二
    級毒品安非他命，亦有法務部調查局中華民國九十年十一月二十一日（九０）陸
    （一）字第九００七一六０四號鑑定通知書、九十年九月十二日（九０）陸（一
    ）字第八九００五四二五九號鑑定通知書、（九０）陸（一）字第九０一七五０
    ０三號鑑定通知書各一件在卷可稽，又被告經本院以九十年度毒聲字第五四二號
    裁定送觀察勒戒結果，認有繼續施用毒品之傾向，亦有台灣士林看守所中華民國
    九十年六月二十九日（九０）士所戒字第二六０六函附之有無繼續施用毒品傾向
    證明書一件在卷可參。再被告前因施用毒品案件，經依台灣基隆地方法院以八十
    九年度毒聲字第一四Ｏ九號裁定送觀察、勒戒後，認無繼續施用毒品之傾向，業
    經台灣基隆地方法院檢察署檢察官於民國八十九年十一月四日，以八十九年度毒
    偵緝字第三五一六號不起訴處分確定，復有台灣基隆地方法院檢察署檢察官八十
    九年度毒偵緝字第三五一號不起訴處分書一件在卷足憑。此外，復有安非他命吸
    食器一組扣案可證，事證明確，被告犯行洵堪認定，應依法論科。
二、核被告所為，係犯毒品危害防制條例第十條第二項之施用第二級毒品罪。其持有
    安非他命之行為為施用安非他命之行為所吸收，不另論罪。被告先後四次施用安
    非他命之犯行，時間緊接，觸犯構成要件相同之罪名，顯係基於概括犯意反覆為
    之，為連續犯，應依刑法第五十六條之規定以一罪論，並加重其刑。查被告有事
    實欄所載之犯罪科刑執行情形，此有台灣士林地方法院檢察署刑案資料查註紀錄
    表在卷可佐，其受有期徒刑之執行完畢後，五年以內再犯本件有期徒刑以上之罪
    ，係屬累犯，應依刑法第四十七條之規定遞加重其刑。爰審酌被告毒癮難耐而犯
    罪之動機、目的、手段，犯罪時所受之刺激及其已有多次前科、素行不佳、生活
    狀況、智識程度、犯罪所生之損害，及犯罪後已坦承不諱之態度等一切情狀，量
    處如主文所示之刑，併諭知易科罰金之折算標準。扣案之安非他命二小包（分別
    淨重零點二二公克、零點一公克）為毒品、扣案之海洛因一小包（淨重零點零七
    公克）因內所含微量安非他命，量微無法析離，惟仍為毒品，應依毒品危害防制
    條例第十八條第一項前段規定沒收銷燬之。至第一級毒品海洛因，係被告另案持
    有毒品犯行所扣押之物，爰不諭知沒收銷燬。扣案之安非他命吸食器一組為被告
    所有供犯罪所用之物，業據被告供承在卷，爰依刑法第三十八條第一項第二款規
    定宣告沒收。
據上論斷，應依刑事訴訟法第二百九十九條第一項前段，毒品危害防制條例第十條第
二項、第十八條第一項前段，刑法第十一條、第五十六條、第四十七條、第四十一條
第一項前段、第三十八條第一項第二款，罰金罰鍰提高標準條例第二條，判決如主文
。
本案經檢察官蘇佩鈺到庭執行職務。
中    華    民    國      九十        年     十二      月   三十一      日
                                  臺灣士林地方法院刑事第四庭
                                          法  官
附錄本案論罪科刑法條全文
毒品危害防制條例第十條
施用第一級毒品者，處六月以上五年以下有期徒刑。
施用第二級毒品者，處三年以下有期徒刑。


司法院資訊處製作；財團法人民間司法改革基金會備份。
